# 预期信用损失之账龄迁徙率计算

提问人：shashadebiao 时间：2020-01-16 17:48:21
站在单体公司角度在计算账龄迁徙率时，以下因素是否剔除。
1 、应收合并范围内公司之间的往来是否剔除？如果剔除为什么？
2 、个别计提的应收账款是否需要剔除？为什么？

回答人：chenyiwei
迁徙率的计算应基于具有共同信用风险特征的债权组合，因此你说的第二种情况在计算迁徙率时都应当剔除。第一种情况是否剔除，则取决于应收合并范围内关联方的往来款项的信用风险特征是否与其他非关联往来有重大差异，从而构成一项单独的信用风险组合。